臺灣高等法院高雄分院刑事判決　　　94年度上更(一)字第71號
上　訴　人
即　被　告　甲○○
選任辯護人　蔡將葳律師
上　訴　人
即　被　告　乙○○
選任辯護人　吳澄潔律師
上列上訴人因違反貪污治罪條例等案件，不服臺灣屏東地方法院
92年度訴字第407 號中華民國93年4 月14日第一審判決（起訴案
號：臺灣屏東地方法院檢察署92年度偵字第1647號），提起上訴
，判決後，經最高法院發回更審，本院判決如下：
    主  文
原判決關於甲○○、乙○○部分均撤銷。
甲○○、乙○○均無罪。
    理  由
一、公訴意旨略以：被告甲○○係屏東縣枋寮鄉鄉長，負責綜理
    該鄉公所全部事務；被告乙○○係該鄉公所建設課技士，負
    責綜理土木工程設計、發包、驗收等業務，均係依據法令從
    事公務之人。緣於民國88年7 、8 月間，屏東縣枋寮鄉公所
    （以下簡稱枋寮鄉公所）發包該鄉「新龍村新龍橋等11項護
    欄工程」案，工程經費預算合計新臺幣（下同）1,000 萬元
    ，相關經費因係佃鋼企業有限公司（以下簡稱佃鋼公司）實
    際負責人楊發財（業經臺灣屏東地方法院判處有期徒刑6 月
    確定）於87年底向前臺灣省政府爭取，楊發財為圖謀不當利
    益，遂向被告甲○○表示，上開工程應由其承包施作，經被
    告甲○○同意，楊發財即將該11項護欄工程每件之工程名稱
    、預算經費及執行單位等預算明細交予被告甲○○，被告甲
    ○○即指示該公所建設課課長柳文豐據此簽辦相關工程計畫
    報請臺灣省政府申請經費，及由被告乙○○承辦招標相關事
    宜，俟該1,000 萬元工程經費核撥及完成設計後，被告甲○
    ○、乙○○2 人，明知廠商若涉有政府採購法第87條不為競
    價、協議圍標，足以影響採購公正之違法或不當行為者，依
    第48條規定（起訴書誤載為同法第47條），不予開標、決標
    ，及同法第50條規定，投標廠商未依招標文件之規定投標．
    ．、借用或冒用他人名義或證件投標．．、不同投標廠商間
    之投標文件內容有重大異常關聯者等情，均應不予開標或撤
    銷決標。詎被告甲○○、乙○○2 人竟基於概括之犯意聯絡
    ，意圖圖利楊發財，由被告甲○○指示被告乙○○於辦理招
    標業務時，儘量設法讓楊發財承包，招標期間，楊發財為防
    他人搶標，曾至公所向被告甲○○、乙○○2 人探聽消息，
    甲○○提醒其要顧標，而被告甲○○為讓楊發財順利承包，
    曾指示被告乙○○以指定廠商比價方式辦理招標，毋需上網
    公告，被告乙○○在考量該11項工程有分割發包之嫌後，雖
    未依被告甲○○指示簽請比價而採上網公告方式辦理發包，
    惟仍依楊發財提議，將投標資格限為「不銹鋼護欄製造及安
    裝業」者，且於該公所「護欄工程投標補充說明書」三、2
    明訂「競標廠商營業項目需有不銹鋼護欄」，而後楊發財乃
    於88年7 月14日向屏東縣政府申請變更其營利事業登記證增
    列「不銹鋼護欄」及「不銹鋼護欄之安裝、維護業務」等營
    業項目，迨於88年7 月23日枋寮鄉公所公告該11項護欄工程
    招標，楊發財因礙於須有3 家以上合格廠商投標之規定，乃
    指示不知情佃鋼公司名義負責人蔡正義至枋寮鄉公所領標、
    購買標單（各3 份），並向屏東縣新埤、枋寮二地區郵局購
    買投標保證金（郵政匯票，各共3 份），而以佃鋼公司、霖
    興機械工業股份有限公司（以下簡稱霖興公司）、霖昌實業
    有限公司（以下簡稱霖昌公司）3 家公司名義投標，投標時
    均以佃鋼公司以低於底價之標單為主標，霖興、霖昌2 家公
    司以高於底價之標單為副標，嗣分別於88年7 月27日、同年
    8 月4 日，在枋寮鄉公所開標（其中新龍橋、情人橋、鎮海
    橋等3 件護欄工程於88年7 月27日開標，另8 件護欄工程於
    88年8 月4 日開標），投標廠商均同為佃鋼公司、霖興公司
    及霖昌公司等3 家公司，其中僅佃鋼公司合乎上開投標資格
    ，霖興、霖昌2 公司營業項目均係「鍋爐製造業者」，非「
    不銹鋼護欄製造或安裝業」，營業項目中均不含「不銹鋼護
    欄」，又未檢附公會會員證、營利事業登記證（或公司執照
    ）及最新一期繳稅單等投標文件，明顯不符投標資格，被告
    甲○○、乙○○2 人竟均未予審查及登載，且明知上述工程
    發包，霖興、霖昌2 家公司之標價均高於底價，佃鋼公司均
    低於底價，顯有綁標、圍標情形，竟為圖利楊發財之概括犯
    意，仍同意開標及決標，以虛偽比價方式，使該11項護欄工
    程均由佃鋼公司得標，致楊發財獲取不法利益約83萬3,718
    元（按該11項護欄工程結算所得為926 萬3,530 元，依財政
    部88年度營利事業各業所得額同業利潤標準規定，佃鋼公司
    所屬行業別不銹鋼製品之批發淨利率依9%核算），因認被告
    2 人均涉犯貪污治罪條例第6 條第1 項第4 款對於主管之事
    務直接圖利罪、政府採購法第87條第3 項、第88條之罪嫌。
二、按犯罪事實應依證據認定之，無證據不得認定其犯罪事實；
    又不能證明被告犯罪，應諭知無罪之判決，刑事訴訟法第15
    4 條第2 項、第301 條第1 項前段分別定有明文。另按刑事
    訴訟法上所謂認定犯罪事實之證據，係指足以認定被告確有
    犯罪行為之積極證據而言，如未能發現相當證據或證據不足
    以證明，自不能以推測或擬制之方法，以為裁判基礎（最高
    法院29年上字第3105號及40年台上字第86號判例參照）；而
    認定不利於被告之事實，須依積極證據，苟積極證據不足為
    不利被告之認定時，即應為有利於被告之認定，更不必有何
    有利之證據（最高法院30年上字第816 號判例參照）。若證
    據資料在經驗科學上或論理法則上尚有對被告較為有利之存
    疑，而無從依其他客觀方法排除此項合理之可疑，即不得以
    此資料作為斷罪之基礎，且刑事訴訟制度受「倘有懷疑，則
    從被告之利益為解釋」、「被告應被推定為無罪」之原則所
    支配，故得為訴訟上之證明者，無論為直接或間接證據，須
    客觀上於一般人均不致有所懷疑而達於確信之程度者，始可
    據為有罪之認定，倘其證明尚未達於「確信」之程度，而有
    合理可疑存在時，即難據以為被告不利認定，換言之，在法
    律判斷上，即不能為被告有罪之認定。
三、本件公訴人認被告2 人涉犯上開對於主管之事務直接圖利罪
    等罪嫌，無非係以同案被告楊發財於屏東縣調查站及偵訊供
    稱：「當時伊向甲○○表示，已替枋寮鄉公所向臺灣省政府
    爭取1,000 萬元地方建設經費，11項白鐵護欄工程應由伊承
    包施作，乙○○建議該11項工程性質相同，不宜分割發包，
    應考慮穿插部分道路修繕工程，88年5 、6 月間，經費核撥
    後，甲○○說他們會依規定程序公告招標，但要伊自己設法
    顧標」等語，被告甲○○於屏東縣調查站及偵訊中供稱：「
    當時伊知道楊發財一直設法要得標，伊有指示乙○○這工程
    要給楊發財做，當時楊發財確實曾至鄉公所向伊及乙○○探
    聽經費及工程發包消息，伊知道蔡正義是楊發財的職員」等
    語，被告乙○○於屏東縣調查站及偵查中供稱：「當時甲○
    ○為讓楊發財順利承包，原指示伊將前述工程要以指定廠商
    比價之方式發包，不用上網，但伊認為該11項護欄工程有分
    割發情形，伊為了避嫌，所以堅持以上網公告方式辦理發包
    ，因伊知道上開工程經費係由楊發財所爭取，且甲○○也指
    示儘量讓楊發財承包，所以工程投標資格限制需要不銹鋼護
    欄的製造及安裝業者」等語，證人即屏東縣政府工務局發包
    中心職員黃進祥於偵訊中證稱：「經費如係廠商爭取的，而
    他也來參與投標時，最好是迴避」等語，及卷附枋寮鄉公所
    函、營利事業統一發證變更登記申請書、屏東縣政府函、霖
    興、霖昌公司登記基本資料、所營事業資料查詢單各1 份、
    郵政儲金匯業局函2 份、郵政國內匯款單、郵政匯票各15張
    、開標、比價、議價紀錄表、標單、工程估價單、屏東縣枋
    寮鄉公所護欄工程投標補充說明書各33張等為其依據。惟訊
    據被告2 人堅決否認有對於主管之事務直接圖利等犯行，被
    告甲○○辯稱：「2 次開標，均由乙○○審標，伊沒有看標
    單，也不知道霖興、霖昌2 家公司不符投標資格，伊並沒有
    圖利他人，是按照政府採購法去辦理」等語，被告乙○○則
    辯稱：「本件工程伊都是依法處理，審標時，霖昌與霖興公
    司均有投標資格才予開標，且投標時，廠商僅需提出相關證
    件影本，待得標後，得標廠商才需繳付正本，未得標廠商之
    影本證件則發還，所以未得標廠商證件影本與正本是否有不
    符，伊無法知道」等語，辯護人吳澄潔律師則為被告辯護稱
    ：「依政府採購法第48條、施行細則第55條規定，所謂『3
    家以上合格廠商投標』之審查標準，無庸開拆標封進行廠商
    之文件或資格限制之查核；且霖昌、霖興2 家公司，營業項
    目雖無『不銹鋼護欄』一項，但楊發財利用此2 家公司陪標
    時，是否提出之營利事業登記證影本上亦是如此記載，因楊
    發財所提該2 家公司證件影本業已發還，而無法舉證，然檢
    察官亦無法證明楊發財當時所提之資料上，並無『不銹鋼護
    欄』之記載，而以此無法明確證明之假設情況，來論斷乙○
    ○有配合、圖利之舉，自難為乙○○所接受」等語。
四、經查：
  (一)上訴人即被告甲○○、乙○○、選任辯護人及檢察官迄本院
    言詞辯論絡結前，均未爭執同案被告楊發財於屏東縣調查站
    、偵查中，證人林清河於偵查中，證人柳文豐於屏東縣調查
    站、偵查中未具結之陳述，是否具證據能力；且被告甲○○
    、乙○○、選任辯護人復於本院調查程序，明確表示僅就「
    不法利得金額認定之資料之證據能力為爭執」等語（見本院
    上更(一)卷第69頁）；又楊發財等人上開供（證）述，係於刑
    事訴訟法92年9 月1 日修正施行前，已依法定程程序進行之
    訴訟程序，其效力自不受影響，應認均有證據能力。
  (二)證人林澄清、陳吉文、張吉雄、邱中、文寶成、黃進祥於
    偵查中具結之陳述，被告甲○○、乙○○、選任辯護人及檢
    察官均未爭執其證據能力，且亦查無顯有不可信之情形，依
    刑事訴訟法第159 條之1 第2 項規定，證人林澄清等人偵查
    中具結之陳述，均具證據能力。
  (三)同案被告楊發財固於屏東縣調查站供稱：「本件11項工程是
    伊於87年底爭取經費補助地方建設，伊向甲○○說伊已向臺
    灣省政府爭取到1,000 萬元經費，計畫施作白鐵護欄工程，
    只要陳報相關計畫，省府就會同意補助，且核准後的工程，
    應由伊承包施作，甲○○同意」等語（見屏東縣調查站卷(一)
    第30頁背面、31頁），惟其於同次訊問亦供稱：「甲○○向
    伊表示，11項工程他們會依規定程序招標，要伊自己設法『
    顧標』，伊絕未事先向甲○○、乙○○告知將以佃鋼、霖興
    、霖昌3 家廠商參與該11項工程投標」等語（見屏東縣調查
    站卷(一)第31、33頁）；並於偵查中再陳稱：「伊有向甲○○
    爭取這個工程，爭取（經費）的人應有優先，甲○○有答應
    伊，但並不代表就是一定會給伊做」等語（見92偵1647號卷
    第14頁）；又本件11項護欄工程，係均依中央機關未達公告
    金額採購招標辦法以上網公告方式招標，業經被告乙○○於
    屏東縣調查站陳明在卷（見屏東縣調查站卷(一)第8 頁），復
    有中文公開取得報價單或企劃書公告資料11份在卷可憑（見
    92偵1642號卷第48至58頁）。是楊發財雖自認其為本件11項
    護欄工程經費之爭取人，應較他人優先承包本件工程，而要
    求被告甲○○將本件11項護欄工程交由其承包，惟被告2 人
    仍依上開辦法上網公告招標，使不特定人均得參與競標，則
    楊發財縱為本件11項護欄工程經費之爭取人，僅是較其他人
    先得知本件11項護欄工程即將招標，被告2 人之上網公告招
    標行為，並無使楊發財取得較其他人更容易得標之有利情況
    。
  (四)本件11項護欄工程招標公告中均限制廠商資格為：「不銹鋼
    護欄製造或按裝業、資本額60萬元」，有屏東縣枋寮鄉公所
    招標公告11紙在卷可按（見外放工程發包資料清冊）。惟本
    件11項工程均為護欄工程，性質上與土木包工業相關，而依
    88年6 月28日修正公布之土木包工業辦法第6 條第1 款規定
    ：「申請登記為土木包工業者，應具備資本額在新臺幣60萬
    元以上」；且證人即本件11項護欄工程設計人林澄清於偵訊
    、原審分別證稱：「伊是依現場實際需要設計使用白鐵護欄
    ，因為工程所在地點的路很小，沒有空間，且是在海邊，所
    以伊認為白鐵護欄是比較好的」、「本件工程的材料是伊提
    出構想的，因為本件工程旁有密密麻麻的管線太多，且在大
    排水溝旁，所以用比較輕便的不銹鋼；是伊看完工地決定要
    用不銹鋼，鄉公所並沒有要求」等語明確（見92偵1647號卷
    第71頁，原審卷第116 、117 頁）；復有證人即施工地點之
    村民張吉雄、邱忠於偵訊中分別證稱：「有建議要做護欄
    ，並沒有建議要做白鐵，施工完成後，村民反應不錯，但是
    見人見智」、「鄉公所是說要做護欄，但沒有說做什麼材質
    ，完工後，村民反應不錯」等語在卷（見原審卷第74、75頁
    ）。則上開投標廠商資格限制，或為土木包工業之最低登記
    資本額，或為設計師依工程地點現況所需而設計，完工後並
    為村民所肯定，自難認被告2 人所為上開投標廠商資格限制
    ，係為圖私人不法之利益，而為違反法令之限制。至於證人
    即屏東縣政府工務局技士文寶成於偵查中證稱：「照理說，
    水泥護欄比白鐵護欄要牢固，但是不美觀，白鐵護欄如果不
    大力撞擊是還好」等語（見92偵1647號卷第83頁），及佃鋼
    公司於88年7 月14日增列「不銹鋼護欄」及「不銹鋼護欄之
    安裝、維護業務」等營業項目等情；惟證人文寶成之證述，
    非謂本件11項護欄工程不應使用不銹鋼板，並已說明水泥護
    欄與白鐵護欄之優缺點，且本件11項護欄工程使用不銹鋼板
    並無何不當，業如前述，同案被告楊發財縱事先得知有此項
    資格限制，而事先申請增列佃鋼公司之營業項目，亦無法阻
    止其他有同一資格之廠商參與競標，自不得依此為被告2 人
    不利之認定。
  (五)霖昌、霖興公司之營業項目有「各種鍋爐、熱水爐流理台不
    銹鋼廚具之加工製造買賣」或「大廚房調理設備（洗碗機、
    切菜機、迴轉鍋、小五金餐具及不銹鋼調理台）之批發買賣
    業務」，惟均無「不銹鋼護欄製造或按裝」，有該2 家公司
    之公司登記基本資料查詢表2 份在卷可稽（見屏東縣調查站
    卷(二)第9 至12頁），則該2 家公司自不符本件11項護欄工程
    之投標資格；且本件11項護欄工程於88年7 月27日、8 月4
    日開標時，均只有佃鋼、霖昌、霖興3 家公司參與投標一節
    ，亦為被告乙○○所不否認。然被告乙○○於審標時，竟未
    發現霖昌、霖興2 家公司未符合投標資格，本屬可疑。惟廠
    商投標所需證件，均先行提出影本，待得標後，才由得標廠
    商繳付正本，以證明影本與正本相符，而未得標廠商投標時
    所提出之證件影本，則發還未得標廠商，工程主辦單位，並
    未另外留存未得標廠商之證件影本等情，業據證人文寶成於
    偵查中證稱：「依照臺灣省各機關營繕投標須知規定，未得
    標廠商所檢附的營利事業登記證、工會證明、繳稅證明可於
    5 日內領回，否則銷毀」等語（見92偵1647號卷第83頁）、
    證人黃進祥於偵查中證稱：「廠商要投標，要附營利事業登
    記證、工會證明、繳稅證明等文件，可以用影本，得標廠商
    須在幾日內附正本查驗，沒有得標廠商可以領回證件，並無
    法查證當時未得標廠商是否符合投標資格」等語（見92偵16
    47號卷第97、98頁）、證人即88年9 月間擔任枋寮鄉公所技
    士黃有成於本院證稱：「招標須知有規定，一般投標都是以
    影本投標，如果得標後再驗正本，未得標的廠商不用驗正本
    ，沒有得標的廠商，在開完標後，押標金、參與投標文件影
    本均當場退還廠商，並沒有將證件影印留底；投標只須提出
    證件影本，因為如果要驗正本，同時間有好幾個單位在招標
    ，廠商沒有辦法提供正本」等語明確（見本院上更(一)卷第13
    9 、140 頁），顯見被告乙○○於霖昌、霖興2 家公司未得
    標情況下，並無機會驗明該2 家公司所提參與投標文件影本
    是否與正本相符；又證人黃有成於本院就其於88年9 月10日
    承辦「屏南工業區大排水溝護欄設施及橋樑拓寬工程」過程
    另證稱：「該工程投標廠商要有不銹鋼製造或承裝營業項目
    限制，共有5 家公司前來投標，包括佃鋼、霖昌、霖興、基
    樺及未填註廠商名稱的公司，當主持人宣布開標後，先審查
    廠商是否符合招標資格規定，如果沒有符合規定就剔除，本
    件有一家公司沒有填註廠商名稱，所以該家公司廢標，另一
    家基樺公司營業項目沒有不銹鋼護欄，所以資格不符，後來
    由佃鋼公司得標，霖昌、霖興公司未得標原因是投標金額高
    於底價，並不是因資格不符無法進入決標，伊會將投標過程
    註記在開標紀錄表上」等語在卷（見本院上更(一)卷第138 、
    139 頁），復有「屏南工業區大排水溝護欄設施及橋樑拓寬
    工程」退還押標金申請單、霖興公司出具之屏東縣枋寮鄉公
    所護欄工程投標補充說明書（其內載明參加競標廠商需檢附
    ：1 公司執照｛資本額60萬以上｝、2 營利事業登記證｛營
    業項目需有不銹鋼護欄｝等項目）在卷可憑（見本院上更(一)
    卷第119 至124 頁）。是被告乙○○就本件11項護欄工程，
    因霖昌、霖興公司均未得標，而無法查驗其等提出之投標證
    明文件影本是否與正本相符，復有距本件11項護欄工程決標
    後約1 個月之相同以「資本額60萬元以上、營業項目需有不
    銹鋼護欄」資格限制之上開「屏南工業區大排工程」，承辦
    人員黃有成於開標時，亦未能由霖昌、霖興2 家公司所提出
    投標證明文件影本中發現有不符投標資格之情形，則辯護人
    吳澄潔律師上開「檢察官亦無法證明楊發財當時所提之資料
    上，並無『不銹鋼護欄』之記載，而以此無法明確證明之假
    設情況，來論斷乙○○有配合、圖利之舉，自難為乙○○所
    接受」之辯護，自屬合理有據，而應為被告2 人有利之認定
    。至於檢察官另認霖昌、霖興2 家公司於投標時，未檢附公
    會會員證、營利事業登記證（或公司執照）及最新一期繳稅
    單等投標文件，惟並未提出任何事證為證，自難認為真實可
    信。
  (六)按政府採購法施行細則第55條規定：「政府採購法第48條第
    1 項所稱3 家以上合格廠商投標，指機關辦理公開招標，有
    3 家以上廠商投標，且符合下列規定者：一、依採購法第33
    條規定將投標文件送達於招標機關或其指定之場所。二、無
    採購法第103 條規定不得參加投標之情形。」，故只要有3
    家以上符合上開規定之廠商投標，其開標後之審查結果，僅
    剩1 或2 家廠商合於招標文件之規定，亦得續辦開標決標。
    如有廠商符合本法第52條所定決標原則之一，即應決標。至
    於本法第50條第1 項所列各款情形，並非本法第48條第1 項
    所稱3 家以上合格廠商之要件，而係作為機關對個別投標廠
    商所投之標不予開標或不決標予該廠商之依據。又機關辦理
    公開招標，經開標人員依政府採購法施行細則第55條規定，
    審查有3 家以上廠商符合該條規定之情形，即可進行開標，
    惟上開審查係僅就未開啟標封前可得之資訊檢視投標廠商是
    否符合本法施行細則第55條規定之合格廠商（例如由標封上
    之廠商名稱查其是否為遭刊登政府採購公報拒絕往來之廠商
    ）；開標後經審查標封內所附資料結果，縱僅1 或2 家廠商
    合於招標文件之規定，如有廠商符合本法第52條所定決標原
    則之一，即應決標。惟廠商如有本法第48條第1 項各款情形
    之一者，開標後不予決標。再者，佃鋼、霖昌、霖興3 家公
    司，皆未曾被列入拒絕往來廠商名單；此有行政院公共工程
    委員會88年8 月4 日 (88) 工程企字第8811282 號函、94年
    4 月14日工程企字第09400113420 號、94年5 月26日工程企
    字第09400184980 號函3 份在卷可（見本院上訴卷第87頁，
    本院上更(一)卷第56、57、110 頁）。則被告2 人於本件11項
    護欄工程開標時，就未開啟標封前可得之資訊檢視佃鋼、霖
    昌、霖興3 家公司，均屬符合政府採購法施行細則第55條規
    定之合格廠商後，再審查標封內所附資料結果，復未發現有
    不符投標廠商資格限制之情形，乃決標予投標金額最低，且
    低於底價之佃鋼公司，自無何違反政府採購法相關規定可言
    （而縱若發現霖昌、霖興2 家公司有不符合投標廠商資格限
    制，依上開函釋，仍應決標予佃鋼公司）。至於被告乙○○
    雖於偵查中供稱：「只有3 家來投標，伊有懷疑不妥，但是
    伊沒有證據」等語、證人黃進祥於偵訊中證稱：「經費如係
    廠商爭取的，而他也來參與投標時，最好是迴避」等語（見
    92偵1647號卷第19、97頁）；惟在本件11項護欄工程係以上
    網公告招標方式，且同案被告楊發財於警詢即陳稱：「伊絕
    未事先向甲○○、乙○○告知將以佃鋼、霖興、霖昌3 家廠
    商參與該11項工程投標」等語，業如上述，則被告乙○○內
    心縱有所懷疑，惟在無明確證據可疑為「有足以影響採購公
    正之違法或不當行為」、「借用或冒用他人名義或證件投標
    」或「不同投標廠商間之投標文件內容有重大異常關聯」情
    況下，自難強責被告乙○○應依政府採購法48條、50條規定
    ，不決標予佃鋼公司，而證人黃進祥上開證述，與政府採購
    法相關規定不符，自均難為被告2 人不利之認定。
  (七)綜上所述，被告2 人就本件11項護欄工程，以上網公告方式
    招標，使不特定人得參與投標；且所定廠商投標資格限制，
    並無顯不當之處；又並無證據證明被告乙○○於審標當時，
    明知霖昌、霖興2 家公司所提證件影本上營業項目與正本不
    符；再者，依政府採購法第48條、52條，及政府採購法施行
    細則第55條規定，本件11項護欄工程應決標予符合投標資格
    限制、低於底標之最低標之佃鋼公司，則被告2 人自無何對
    於主管之事務直接圖利或違反政府採購法犯行可言。檢察官
    所提出之證據及所指出之證明方法，亦未足以說服本院以形
    成被告2 人有罪之心證，基於無罪推定之原則，自應為被告
    2 人無罪判決之諭知。
五、原審未予詳察，而為被告2 人有罪之諭知，尚有未洽，被告
    2 人上訴意旨，指摘原判決諭知被告2 人有罪判決為不當，
    請求撤銷改判，為有理由，應由本院將原判決關於被告甲○
    ○、乙○○部分予以撤銷，改為無罪之諭知。
六、適用之法律：刑事訴訟法第369 條第1 項前段、第364 條、
    第301 第1 項。
本案經檢察官沈紹嘉到庭執行職務。
中　　華　　民　　國　　94　　年　　8 　　月　　12　　日
                  刑事第七庭    審判長法  官  莊飛宗
                                      法  官  黃憲文
                                      法  官  曾逸誠
以上正本證明與原本無異。
如不服本判決應於收受本判決後10日內向本院提出上訴書狀，其
未敘述上訴理由者，並得於提起上訴後10日內向本院補提理由書
狀（均須按他造當事人之人數附繕本）「切勿逕送上級法院」。
中　　華　　民　　國　　94　　年　　8 　　月　　12　　日
　　　　　　　　　　　　　　　　　　　書記官  郭蘭蕙
